【裁判字號】    97,交抗,365
【裁判日期】    970407
【裁判案由】    違反道路交通管理處罰條例
【裁判全文】
臺灣高等法院刑事裁定                 97年度交抗字第365號
抗  告  人
即受處分人  甲○○
上列抗告人因違反道路交通管理處罰條例案件，不服臺灣板橋地
方法院中華民國96年12月26日所為裁定（96年度交聲字第1858號
），提起抗告，本院裁定如下：
    主  文
抗告駁回。
    理  由
一、抗告意旨略以：裁定書中未提及聲明異議人的供詞，只有舉
    發人的供詞，且文中提及異議人自承未注意當時的號誌為紅
    燈，此與當庭所言完全不符，當時庭上問異議人過路口號誌
    後，有無注意燈號，異議人回答通過綠燈後，注意前方車況
    ，沒有注意後方燈號，此為正常現象，故異議人不同意裁定
    中所提自承未注意當時號誌為紅燈；舉發人聲稱違規車輛從
    福和橋下橋後經福和路與竹林路交叉路口闖紅燈，但從福和
    橋下橋後無法直行至福和路與竹林路的交叉路口，方向根本
    錯誤，異議人是從永福橋下橋直行經過福和路與竹林路交叉
    口；據舉發人張超銘稱福和路與竹林路交叉口（違規地點）
    距離舉發處福和路巷口198 巷7-11超商為40公尺，然違規地
    點與舉發處經異議人事後測量，其距離超過40公尺，舉發人
    立基點為何？當時舉發人所處位置（騎樓內）無法辨別車輛
    及燈號，因舉發人是從7-11騎樓內突然走出將異議人車輛攔
    下，故強烈質疑該位置及角度不可能辨別號誌與車輛云云。
二、按汽車駕駛人，行經有燈光號誌管制之交岔路口闖紅燈者，
    處新臺幣一千八百元以上五千四百元以下罰鍰，並記違規點
    數三點，道路交通管理處罰條例第53條第1 項、第63條第1
    項第3 款分別定有明文。
三、經查：
  (一)本件異議人即受處分人甲○○於民國九十六年八月十五日下
    午五時許，駕駛車牌號碼七Ｎ─二九六三號自用小客車，行
    經臺北縣永和市○○路與福和路設有燈光號誌管制之交岔路
    口闖紅燈，經臺北縣政府警察局永和分局中正橋派出所警員
    以北縣警交字第Ｃ00000000號舉發違反道路交通管
    理事件通知單當場舉發。嗣經原處分機關於九十六年十月十
    八日以北監自裁字裁四０─Ｃ00000000號違反道路
    交通管理事件裁決書，依道路交通管理處罰條例第五十三條
    第一項、第六十三條第一項第三款規定及違反道路交通管理
    事件統一裁罰基準表裁處新臺幣（下同）二千七百元，並記
    違規點數三點。
  (二)本件異議人於前揭時、地違規而經執勤警員攔停舉發之事實
    ，業經證人即舉發警員張超銘於原審調查時結證稱：「九十
    六年八月十五日十七時，我在永和竹林路一百多號巷口執勤
    ，我看到違規人駕駛七Ｎ－二九六三號自小客車從福和橋（
    應為永福橋之誤）下橋經過福和路、竹林路有號誌的路口，
    違規人闖紅燈通過，違規路口與我執勤的巷口距離四十公尺
    ，後來我有去現場測量過距離，我在該巷口將違規人攔停，
    並告知其闖紅燈請其出示駕照、行照，違規人有簽收舉發單
    。」、「（你當時在執勤地點有無親眼看到違規人通過的號
    誌是紅燈？）我有親眼看到是紅燈，而且已經變紅燈很久了
    ，我從來不舉發剛變燈號的闖紅燈行為。」、「（該違規路
    口有無可能因為號誌的設置相近而導致駕駛人誤判的情形？
    ）違規路口的號誌與一般號誌是一樣的，也沒有故障的情形
    ，不可能有誤判的情形。」等語詳確（見原審卷第17頁、第
    18頁）。觀諸證人對於舉發過程證述具體明確，且證人與異
    議人間並無利害關係，當無怨隙，衡情應無甘冒偽證罪刑責
    風險而設詞構陷異議人之可能。況異議人自承未注意到當時
    的號誌是否為紅燈，從而證人張超銘所證上情，堪信為真。
    是本件異議人於前開時、地，駕駛上開車輛行經設有燈光號
    誌管制之交岔路口時闖紅燈之違規行為，堪以認定。原處分
    機關據以依法處分，核無違誤。原審因認本件異議為無理由
    ，應予駁回，經核並無不當。證人張超銘於原審經具結後證
    述其當日在舉發地點執勤，於其親眼目睹抗告人在上揭時、
    地有闖紅燈通過系爭路口之違規行為後，待抗告人駕車行駛
    至舉發地點時始攔停抗告人，並經當場舉發等情，及抗告人
    於原審時自承：「（問：，你通過該路口時，號誌是否變紅
    燈？）我沒有注意到」等語，有原審該日訊問筆錄在卷可按
    （見原審卷第16頁、第17頁），雖證人張超銘陳述中將永福
    橋口誤為福和橋，惟對於認定抗告人有違規行為之事實並無
    影響，抗告人所為上揭違規行為足堪認定，抗告人仍執前詞
    提起抗告，核無理由，應予駁回。
據上論結，應依道路交通管理處罰條例第89條、道路交通案件處
理辦法第26條，刑事訴訟法第412 條，裁定如主文。
中    華    民    國    97    年    4     月    7     日
                  交通法庭審判長法  官  吳昭瑩
                                法  官  蘇隆惠
                                法  官  李正紀
以上正本證明與原本無異。
不得再抗告。
                                書記官  鄭信昱
中    華    民    國    97    年    4     月    8     日


司法院資訊處製作；財團法人民間司法改革基金會備份。
